臺灣臺中地方法院民事裁定          
                                  110年度司繼字第3117號
聲  請  人  鄭廣明  



受  選任人  許崇賓律師                      
上列聲請人聲請為被繼承人鄭辰科選任遺產管理人事件，本院裁
定如下：
    主  文
選任許崇賓律師為被繼承人鄭辰科之遺產管理人。
准對被繼承人鄭辰科之大陸地區以外繼承人為承認繼承之公示催
告。
被繼承人鄭辰科之大陸地區以外繼承人，應自前項公示催告最後
揭示於法院公告處、資訊網路及其他適當處所之日起，壹年內承
認繼承。上述期限屆滿，無繼承人承認繼承時，被繼承人鄭辰科
之遺產，於清償債權並交付遺贈物後，如有賸餘即歸屬國庫。
聲請程序費用由被繼承人鄭辰科之遺產負擔。
    理  由
一、按繼承開始時，繼承人之有無不明，而無親屬會議或親屬會
    議未於 1個月內選定遺產管理人者，利害關係人或檢察官得
    聲請法院選任遺產管理人，並由法院依公示催告程序，定6
    個月以上之期限，公告繼承人，命其於期限內承認繼承，民
    法第1177條、第1178條規定甚明。
二、本件聲請意旨略以：被繼承人鄭辰科（男、民國00年00月00
    日生、身分證統一編號：Z000000000號、生前最後住所：臺
    中市○○區○○○街000巷00號）於110年6月30日死亡，且其所有
    繼承人均已拋棄繼承，是否仍有應繼承之人不明，而其親屬
    會議亦未於法定期間內選定遺產管理人，致聲請人無法對被
    繼承人之財產主張權利，聲請人與被繼承人鄭辰科間有第三
    人楊淑娥之遺產須辦理繼承登記及分割遺產訴訟，爰基於利
    害關係人地位，依法聲請為被繼承人選任遺產管理人等語，
    並提出本院民事庭110年8月5日中院麟家家110年度司繼字第
    2067號函、繼承系統表、戶籍謄本、除戶戶籍謄本等為證。
三、查聲請人主張其與被繼承人間尚有請求辦理繼承登記及分割
    訴訟待處理，且被繼承人死亡後其所有繼承人均已拋棄繼承
    ，是否仍有應繼承之人不明，而其親屬會議未於法定期間內
    選定遺產管理人等事實，此有聲請人提出前揭書證在卷可證
    ，堪信為真實。經本院函詢轄區內各律師之意願，經許崇賓
    律師函覆願擔任本件遺產管理人，此有民事陳明狀附卷可稽
    。茲審酌許崇賓律師為執業律師，非但具有專業知識及能力
    ，且與被繼承人所遺遺產間無利害關係，若由其擔任本事件
    之遺產管理人，定能秉持其專業倫理擔當此具公益性質之職
    務，並順利達成管理保存及清算遺產之任務。執此，本院認
    為由許崇賓律師擔任被繼承人之遺產管理人，應屬妥適，爰
    選任之。
四、依家事事件法第127條第4項規定，裁定如主文。
　　
中　　華　　民　　國　　110 　年　　11　　月　　9 　　日
                  家事法庭  司法事務官　盧妙宜
以上正本係照原本作成。
如不服本件裁定，得於裁定書送達之翌日起10日內，以書狀敘述
理由，向本庭提起抗告，並應繳納抗告費新台幣1000元。  
中　　華　　民　　國　　110 　年　　11　　月　　9 　　日
                                書記官　陳品均